臺灣新北地方法院刑事判決
110年度交易字第164號
公  訴  人  臺灣新北地方檢察署檢察官
被      告  陳俊宏


上列被告因過失傷害案件，經檢察官提起公訴（110年度偵字第1
6829號），本院判決如下：
    主  文
陳俊宏犯過失傷害罪，拘役伍拾伍日，如易科罰金，以新臺幣壹
仟元折算壹日。
    犯罪事實
一、陳俊宏於民國110年2月6日17時3分許，騎乘車牌號碼000-00
    00號普通重型機車沿新北市三重區中正北路往蘆洲方向行駛
    ，行經該路段276巷口前，本應注意轉彎車應讓直行車先行
    ，而依當時天候晴、日間自然光線、路面乾燥、無缺陷、無
    障礙物且視距良好等節，並無不能注意之情事，竟疏於注意
    而貿然左轉，適吳信穎騎乘車牌號碼000-000號普通重型機
    車自對向車道直行通過上開巷口時，陳俊宏騎乘上開機車仍
    未減速直接通過路口駛入，致吳信穎當場反應不及人車倒地
    並受有受有右側膝部擦傷、右側手部擦傷、左側手部擦傷、
    右側手肘擦挫傷、右側膝部挫傷、右側外踝骨折及下背挫傷
    等傷害。
二、案經吳信穎訴由新北市政府警察局三重分局報告臺灣新北地
    方檢察署檢察官偵查起訴。
    理  由
壹、程序部分：
一、按被告以外之人於審判外之言詞或書面陳述，除法律有規定
    者外，不得作為證據，刑事訴訟法第159條第1項定有明文。
    惟被告以外之人於審判外之陳述，雖不符刑事訴訟法第159
    條之1至第159條之4規定，但經當事人於審判程序同意作為
    證據，法院審酌該言詞陳述或書面陳述作成時之情況，認為
    適當者，亦得為證據，刑事訴訟法第159條之5第1項亦有明
    文。本判決所引用認定犯罪事實之傳聞證據，經檢察官、被
    告陳俊宏及辯護人於本院準備程序時，均分別表示同意作為
    證據（見本院卷第27頁），本院審酌該等陳述作成時之情況
    及與本案待證事實間之關聯性，認以之作為證據要屬適當，
    是依刑事訴訟法第159條之5第1項規定，該等傳聞證據自有
    證據能力。
二、傳聞法則乃對於被告以外之人於審判外之言詞或書面陳述而
    為之規範。本判決所引用之非供述證據，無刑事訴訟法第15
    9條第1項傳聞法則之適用，本院審酌上開證據資料作成時之
    情況，因與本案待證事實具有關聯性，且無證據證明係公務
    員違法取得之物，依法自得作為本案之證據。
貳、實體部分：
一、對於上開犯罪事實，業據被告於本院審理時坦承不諱，核與
    證人即告訴人吳信穎於警詢及偵查中證述相符（見偵卷第15
    至17、83至86頁），且有新北市立聯合醫院110年2月16日乙
    種診斷書（告訴人）、道路交通事故現場圖、現場草圖、道
    路交通事故調查報告表（一）、（二）、110年7月27日檢察
    事務官勘驗筆錄、截圖、現場照片、本院勘驗筆錄等附卷可
    憑（見偵卷第19、27至29、31、85、89至90、37至45、本院
    卷第53頁），足認被告自白與事實相符，應堪採信。另公訴
    意旨雖認被告騎乘上開機車有與告訴人所騎乘機車發生擦撞
    ，致使告訴人人車倒地受有上開傷害等情，然依本院勘驗現
    場監視器畫面結果略以：被告騎乘機車行駛至該路段巷口前
    的黃色網狀線處停等並打左轉方向燈，準備左轉（畫面時間
    17:02:57），對向車道因為交通壅塞，有數輛汽車緩慢行駛
    停頓，並慢慢通過該巷口，約13秒後（畫面時間17:03:10）
    ，被告從對向車道直接左轉，並從車陣中間的空隙穿過並未
    減速行駛，此時告訴人所騎機車直行通過巷口時，在被告機
    車從其車前方通過後（雙方是否有直接擦撞，由監視器畫面
    角度無法明確看出），旋即人車倒地，被告繼續駛入巷內，
    旋即靠邊停放路旁，並下車走至告訴人旁查看情況，告訴人
    倒地不起等情，此有本院勘驗筆錄在卷可憑（見本院卷第53
    頁），是由監視器畫面顯示尚無從認為被告機車有與告訴人
    之機車直接發生碰撞，直接致使告訴人人車倒地（但已可見
    得告訴人是在被告機車騎乘經過後旋即人車倒地，仍足認為
    被告駕駛行為有過失）。雖告訴人於警詢及偵查中均證稱其
    所騎乘之機車有遭被告機車車頭撞到等語（見偵卷第15至17
    、84頁），然告訴人於警詢及偵查中對於究竟是機車何位置
    被告擦撞，前後證述尚有不一，告訴人於偵查中亦證稱當時
    有受到驚嚇記憶有誤等語（見偵卷第85頁），是其關於有無
    遭被告擦撞部分之證述則有疑問，尚難遽信，且案發後現場
    照片僅能看到雙方機車之情形，但無從認定車殼上的擦痕是
    否為本件車禍所造成的，亦無從憑此補強告訴人之證述，是
    依罪證有疑利於被告之法則，既依卷內事證尚無從認為雙方
    有發生碰撞，僅能從有利於被告之認定，公訴意旨認有發生
    擦撞云云，尚難採信。被告另主張傳喚目擊證人來作證云云
    ，因本院業已採信對被告有利之認定，自無再行傳喚之必要
    ，附此說明。至被告於行經該路口時雖未減速，然此僅能認
    為被告有轉彎車未禮讓直行車之過失，並不足認為被告是直
    接駕車要朝告訴人方向衝撞，本院亦認雙方並未發生擦撞，
    已如前述，況被告與告訴人素不相識，僅係在道路上偶遇之
    人，亦無從僅憑此即認為被告有何故意傷害告訴人之犯意，
    附此說明。本案事證明確，被告犯行堪以認定，應依法論科
    。
二、論罪科刑：
（一）核被告所為，係犯刑法第284條前段之過失傷害罪。又被
      告於肇事後，在未被有偵查犯罪職權之公務員或機關發覺
      前，於警員據報前往現場處理時在場，且當場承認為肇事
      人而願受裁判等情，此有道路交通事故肇事人自首情形紀
      錄表在卷可佐（見偵卷第49頁），核與自首之規定相符，
      爰依刑法第62條前段之規定，減輕其刑。
（二）爰以行為人之責任為基礎，審酌被告駕駛機車行經上開交
      岔路口時，既為轉彎車輛，應注意禮讓直行車先行避，然
      疏未注意上情，而搶快通過路口之過失情節，致使告訴人
      受有上開傷害，實有不當。且被告犯後已坦承犯行，並同
      意分期賠償告訴人新臺幣（下同）10萬元，然告訴人並不
      同意以此金額和解，仍足徵被告犯後已有悔意，已有賠償
      之意願，係因告訴人不同意始無法和解。兼衡被告供稱專
      科畢業智識程度，從事模具工作，月收入3至4萬元，需扶
      養父母親等一切情狀，量處如主文所示之刑，並諭知易科
      罰金折算標準。
 據上論斷，應依刑事訴訟法第299條第1項前段（依刑事判決精
 簡原則，僅記載程序法條文），判決如主文。
 本案經檢察官林珮菁提起公訴，檢察官王佑瑜到庭執行職務。
中　　華　　民　　國　　111 　年　　2 　　月　　22　　日
                  刑事第十九庭  法 官 王國耀
上列正本證明與原本無異。
如不服本判決，應於判決送達後20日內敘明上訴理由，向本院提
出上訴狀 (應附繕本) ，上訴於臺灣高等法院。其未敘述上訴理
由者，應於上訴期間屆滿後20日內向本院補提理由書「切勿逕送
上級法院」。
告訴人對於判決如有不服，具備理由請求檢察官上訴者，其上訴
期間之計算，係以檢察官收受判決正本之日期為準。
                                 書記官 張美玉　
中　　華　　民　　國　　111 　年　　2 　　月　　23　　日
附錄本案論罪科刑法條：
中華民國刑法第284條
因過失傷害人者，處1年以下有期徒刑、拘役或10萬元以下罰金
；致重傷者，處3年以下有期徒刑、拘役或30萬元以下罰金。